臺灣高等法院臺中分院刑事判決　　　　　　　　　　九十四年度上訴字第五七七號
　　上　訴　人
　　即　被　告　甲○○
右上訴人因違反毒品危害防制條例案件，不服臺灣南投地方法院九十三年度訴字第一
五五號中華民國九十四年二月四日第一審判決（起訴案號：臺灣南投地方法院檢察署
九十三年度毒偵字第一四七四號；移
四、一○○一號），提起上訴，本院判決如左：
    主      文
上訴駁回。
    事      實
一、甲○○於民國九十年間，因竊盜及贓物案件，經法院分別判處有期徒刑九月、五
    月確定，定應執行刑有期徒刑一年確定；又於九十年間，再犯公共危險及竊盜案
    件，經法院先後判處有期徒刑四月、三月確定，定應執行刑為有期徒刑五月；以
    上各罪經接續執行後，於九十二年三月二十三日縮短刑期執行完畢。嗣於九十年
    間，因施用毒品案件，經法院裁定送觀察、勒戒後，認為無繼續施用毒品傾向，
    由檢察官為不起訴處分確定。詎甲○○仍不知戒絕，復基於施用第一級毒品之概
    括犯意，自九十三年一月中旬某日起至同年九月一日下午四時止，連續在南投縣
    埔里鎮○○街一四五號四樓租屋處、南投縣魚池鄉○○村○○街一四一號、南投
    縣魚池鄉東池村秀水巷十之三號等處，以將海洛因摻入香煙內用火點燃吸食煙霧
    之方式，連續施用第一級毒品海洛因多次。又基於施用第二級毒品之概括犯意，
    自九十三年一月中旬某日起至同年九月一日下午某時止，連續在南投縣埔里鎮○
    ○街一四五號四樓租屋處、南投縣魚池鄉○○村○○街一四一號、南投縣魚池鄉
    東池村秀水巷十之三號等處，以將安非他命置入玻璃管燒烤吸食煙霧之方式，連
    續施用第二級毒品安非他命多次。嗣分別於九十三年一月三十日十三時三十許
    ，在南投縣埔里鎮○○街一四五號為警查獲；並扣得第一級毒品海洛因九包（合
    計淨重二點七八公克）、第二級毒品安非他命八包（合計淨重十七點零八公克）
    、安非他命吸食器一組；同年四月十五日十七時五十分許，在南投縣埔里鎮○
    ○路八十六號前為警攔檢查獲，並扣得第一級毒品海洛因四包（合計淨重二點一
    八公克）、安非他命吸食器一組；同年六月十二日一時十五分許，在南投縣埔
    里鎮○○路與中華路口前為警查獲，並經警扣得第一級毒品海洛因五包（合計淨
    重一點一四公克）、安非他命一包（淨重一點三九公克）、供施用海洛因量秤所
    用之磅秤一個、供包裝海洛因用空裝袋十四個、將海洛因摻入香煙內所用之塑膠
    吸管六支及將安非他命置入吸食器所用之杓子一支；同年九月一日十六時三十
    分許，在南投縣魚池鄉新城村通文巷四十八之四號為警查獲，經警扣得第一級毒
    品海洛因三包（合計淨重一點六五公克）、第二級毒品安非他命一包（原淨重零
    點零五公克，驗餘淨重零點零二公克），及將安非他命置入吸食器所用塑膠杓子
    三支；且甲○○前揭四次為警查獲後，經警採集尿液送驗結果均呈嗎啡及安非他
    命陽性反應，而查悉上情。
二、案經南投縣警察局埔里分局報告臺灣南投地方法院檢察署檢察官偵查起訴及移送
    併案審理。
    理      由
一、右揭犯罪事實，業據上訴人即被告甲○○坦承不諱，而被告經警分別於九十三年
    一月三十日、四月十五日、六月十二日、九月一日採集尿液送驗及複驗結果，均
    呈嗎啡及甲基安非他命陽性反應，此分別有南投縣政府衛生局九十三年二月十日
    投衛局檢字第○九三○○○二一三五號、同年四月二十七日投衛局檢字第○九三
    ○○○六五八八號、詮昕科技股份有限公司九十三年十一月三日（報告編號：三
    Ａ二六○○四一號）、九十三年十二月二十二日（報告編號：三Ｃ一五○一○一
    號）尿液檢驗報告各一份附卷可稽。另警方於九十三年一月三十日十三時三十
    分許，在南投縣埔里鎮○○街一四五號前，經被告同意搜索其所持有之黑色皮包
    內扣得白粉九包，合計淨重二點七八公克（空包裝重二點三五公克），及結晶八
    包，合計淨重十七點零八公克（空包裝重二點五七公克），同年四月十五日十
    七時五十分許，在南投縣埔里鎮○○路八十六號前，被告所駕駛之車牌號碼六Ｈ
    —二二六九號自小客車內扣得白粉四包，合計淨重二點一八公克（空包裝重零點
    九九公克）、同年六月十二日凌晨一時十五分許，在南投縣埔里鎮○○路與中
    華路口，查獲被告持有之黑色皮包內裝有白粉五包，合計淨重一點一四公克（空
    包裝重一點八八公克）、結晶一包，淨重一點三九公克（空包裝重零點三五公克
    ），同年九月一日十六時三十分許在南投縣魚池鄉新城村通文巷四十八之四號
    二樓被告房間內，查獲被告持有之皮包內藏有白粉三包，合計淨重一點六五公克
    （空包裝重零點八五公克）、結晶一包，原淨重零點零五公克（驗餘淨重零點零
    二公克），經送鑑定結果，白粉均含有毒品海洛因成分，白色結晶物均含有安非
    他命成分，有法務部調查局九十三年四月六日調科壹字第九七○○○二二三一號
    、同年四月二十日調科壹字第○九三六二三九○八九○號、同年五月十二日調科
    壹字第九七二○○○二三一二、同年八月三日調科壹字第○九三六二三九四三三
    ○號、同年八月五日調科壹字第九七○○○二三九四號、調科壹字第九七○○○
    二四七一號檢驗通知書各一份、內政部警政署刑事警察局九十三年十月二十一日
    刑鑑字第○九三○二○一五六八號鑑驗通知書一份在卷足按。此外，復有被告所
    有，用以量秤海洛因之磅秤一個、包裝海洛因用空裝袋十四個、將海洛因摻入香
    煙內所用之塑膠吸管六支，及施用安非他命所用之吸食器二支，將安非他命置入
    吸食器所用之杓子四支扣案足佐，堪認被告自白與事實相符。又被告前因施用毒
    品案件，經法院裁定送觀察、勒戒後，認無繼續施用毒品傾向，於九十一年一月
    七日觀察勒戒執行完畢釋放後，業經臺灣南投地方法院檢察署檢察官於九十一年
    一月七日以九十年度毒偵字第四三九號為不起訴處分確定，有不起訴處分書、刑
    案資料查註紀錄表、臺灣高等法院被告全國前案紀錄表各一份在卷可按，其於觀
    察勒戒執行完畢釋放後五年內再犯施用第一、二級毒品之犯行事證已臻明確，應
    予依法論科。
二、核被告所為，係犯毒品危害防制條例第十條第一項之施用第一級毒品罪及同條第
    二項施用第二級毒品罪。被告持有第一級毒品海洛因、第二級毒品安非他命之犯
    行，分別為施用第一級、第二級毒品之犯行所吸收，均不另論罪。被告先後多次
    施用第一級毒品海洛因及多次施用第二級毒品安非他命犯行，均時間緊接，手段
    相同，觸犯構成要件相同之罪名，顯係基於概括犯意反覆實施，各應依連續犯論
    以一罪，並均加重其刑。又起訴書所記載之被告施用第一級、第二級毒品之犯罪
    時間，雖僅自九十三年一月中旬某日起，至同年一月三十日為警查獲日止，其餘
    事實欄所述有關被告非法施用第一級毒品海洛因及第二級毒品安非他命之併案審
    理犯行，雖未據檢察官起訴，然此部分犯罪事實，與已起訴之部分，各有連續犯
    之裁判上一罪關係，本院自得併予審究，附此敘明。被告所犯上開連續施用第一
  級毒品海洛因，及連續施用第二級毒品安非他命之犯行，犯意各別，罪名不同，
    應予分論併罰。再被告有如事實欄所載前科及執行完畢紀錄，有台灣高等法院被
    告全國前案紀錄表在卷可按，其於五年內再犯本件最重本刑為有期徒刑以上之罪
    ，為累犯，均應分別依法遞加其刑。原審判決依毒品危害防制條例第十條第一項
    、第二項、第十八條第一項前段，刑法第十一條前段、第五十六條、第四十七條
    、第五十一條第五款、第三十八條第一項第二款之規定，並審酌(1)被告有竊盜、
    贓物、公共危險之前科，素行不佳前因施用毒品之犯行，經觀察勒戒後執行完畢
    釋放，猶不知悔改，再犯本案施用海洛因及安非他命犯行；(2)施用毒品係對於自
    身健康之戕害行為，對他人權益損害非鉅；(3)被告犯後坦承犯行、態度尚屬良好
    等一切情狀，分別量處被告有期徒刑一年、六月，並定應執行之刑有期徒刑一年
    四月，另敘明扣案之海洛因二十一包合計淨重七點七五公克，安非他命十包合計
    淨重十八點四九公克均屬違禁物，應依毒品危害防制條例第十八條第一項前段規
    定，宣告沒收銷燬之；又裝上開海洛因用之空包裝袋二十一個、磅秤一個、空裝
    袋十四個、塑膠吸管六支，及裝上開安非他命用之空包裝袋十個、安非他命吸食
    器二支、塑膠杓子四支，均係被告所有分別供施用海洛因及安非他命所用之物，
    業據其自承在卷，應依刑法第三十八條第一項第二款宣告沒收。又被告於九十三
    年四月十五日十七時五十分許，在南投縣埔里鎮○○路八十六號前為警攔檢查獲
    時，所扣得結晶物三包，合計淨重一點一一公克，經原審送鑑驗結果無法定毒品
    成分，有法務部調查局九十三年八月十二日調科壹字第○九三六二三九四五○○
    號檢驗通知書一份在卷可稽，另警方於同年六月十二日一時十五分許，在南投縣
    埔里鎮○○路與中華路口，查獲被告持有之黑色皮包內另裝有白粉一包淨重六點
    五三公克（經法務部調查局標示為ＨＲ（－）者），經檢驗結果亦無毒品反應，
    亦有同局九十三年八月五日調科壹字第九七○○○二三九四號鑑定通知書一份附
    卷可查，既均非屬違禁物，爰不另宣告沒收銷燬等情，核其認事用法，並無不當
    ，量刑亦稱妥適，被告上訴亦坦承犯行，惟請求從輕量刑云云，本院審酌被告多
    次為警查獲仍不思悔改，原審量處被告之刑，已屬適當，被告上訴為無理由，應
    予駁回。
三、據上論斷，應依刑事訴訟法第三百六十八條，判決如主文。
本案經檢察官乙○○到庭執行職務。
中      華      民      國　    九十四     年     五      月    十九　　日
                                臺灣高等法院臺中分院刑事第八庭
                                      審判長法  官  羅　得　村
                                        　　法　官　巫　政　松
                                            法　官  陳  毓  秀
右正本證明與原本無異。
施用第一級毒品部分得上訴，施用第二級毒品部分不得上訴。
如不服本判決應於收受送達後十日內向本院提出上訴書狀，其未敘述上訴之理由者並
得於提起上訴後十日內向本院補提理由書（均須按他造當事人之人數附繕本）。
                                            書記官　顏　子　良
中      華      民      國　    九十四     年     五      月    二十　　日
附錄本案論罪科刑之法條：
毒品危害防制條例第十條第一項、第二項：
施用第一級毒品者，處六月以上五年以下有期徒刑。
施用第二級毒品者，處三年以下有期徒刑。
                                      　　　　　　　　　　　　　　　　　Ｒ
